臺灣花蓮地方法院刑事判決
110年度原侵訴字第12號
公  訴  人  臺灣花蓮地方檢察署檢察官
被      告  王思霖



選任辯護人  顧維政律師（法扶律師）          
上列被告因妨害性自主案件，經檢察官提起公訴（110年度偵字
第1775號），本院判決如下：
    主  文
王思霖對於未滿十四歲之女子為性交，處有期徒刑貳年。
    事  實
王思霖經友人介紹而認識代號BS000-A11030號女子（民國95年9
月生，真實姓名、年籍資料詳卷，下稱A女）並成為男女朋友，
嗣A女因故與家人發生爭執而離家出走，王思霖帶A女至其斯時位
於花蓮縣富里鄉豐南村（詳卷）之住處暫居，其明知A女為未滿1
4歲之人，竟仍基於對未滿14歲之女子為性交之犯意，於109年6
月27日0時許，在上址以其陰莖插入A女陰道之方式，對A女為性
交行為1次得逞。
    理  由
一、證據能力
    按被告以外之人於審判外之言詞或書面陳述，除法律有規定
    者外，不得作為證據；被告以外之人於審判外之陳述，雖不
    符刑事訴訟法第159條之1至第159條之4之規定，當事人、代
    理人或辯護人於法院調查證據時，知有刑事訴訟法第159條
    第1項不得為證據之情形，而未於言詞辯論終結前聲明異議
    者，視為有前項之同意，刑事訴訟法第159條第1項、第159
    條之5第2項分別定有明文。查就檢察官所提出之供述證據，
    被告王思霖及其辯護人對於證據能力部分表示不爭執等語（
    見本院卷第83頁），且檢察官、被告及辯護人復未於本案言
    詞辯論終結前聲明異議，則本院審酌該等證據核無違法取證
    或證明力顯然過低之情事，依各該陳述作成時之狀況並無不
    適當或顯不可信之情形，自均得為證據，合先敘明。
二、得心證之理由
　  訊據被告就上揭犯罪事實坦承不諱，核與證人即告訴人A女
    之指訴大致相符（見警卷第1頁至第6頁，偵卷第17頁至第19
    頁），且有現場照片附卷可稽（見警卷第24頁至第29頁），
    又A女處女膜3點鐘方向確有陳舊性裂傷，此則有彌封袋內之
    受理疑似性侵害事件驗傷診斷書可證，足認被告自白與事實
    相符，堪以採信。從而，本案事證明確，被告犯行已堪認定
    ，應依法論科。
三、論罪科刑
　㈠核被告所為，係犯刑法第227條第1項對於未滿14歲之女子為
    性交罪。被告係90年7月12日生，被告為上開行為時為18歲
    ，應依刑法第227條之1規定，減輕其刑。又被告已因適用刑
    法第227條之1之規定減輕其刑，本案之發生並無其他特殊原
    因，犯後被告亦未取得A女父母之諒解，難認有何情堪憫恕
    之處，自無刑法第59條之適用，附此敘明。
　㈡爰審酌被告明知A女未滿14歲，性觀念未臻至成熟，竟趁A女
    離家出走不敢回家之際，為逞私慾而與之發生性行為，影響
    A女身心健全，所為確有不該。被告雖坦承犯行，惟其偵查
    中說詞反覆，至案件繫屬於本院時，屢不到庭，經本院通緝
    、緝獲後，承諾到庭又反悔，有報到單、通緝書、公務電話
    紀錄存卷可參（見本院卷第147頁、第191頁、第209頁至第2
    11頁、第285頁至第289頁、第311頁至第313頁），可見被告
    對刑事程序毫無尊重、嚴重浪費司法資源，且被告前與A女
    父母調解成立，卻未遵期履行調解內容，此亦有調解筆錄、
    公務電話紀錄在卷可憑（見本院卷第67頁至第68頁、第111
    頁），認被告犯後態度不佳。考量被告行為時與A女為男女
    朋友，兼衡被告高中畢業之智識程度、業工、家庭經濟狀況
    不佳、無須扶養他人等一切情狀（見本院卷第393頁），量
    處如主文所示之刑。
　㈢又被告雖未曾因故意犯罪受有期徒刑以上刑之宣告，有臺灣
    高等法院被告前案紀錄表附卷可佐，惟被告調解時允諾於11
    0年9月15日給付新臺幣15萬元與A女父母，A女父母亦同意原
    諒被告，然迄至本案111年6月29日言詞辯論終結時，長達9
    個月的時間仍未履分文，可見被告並無誠意賠償A女父母，
    亦難認被告將來會珍惜法院給予之機會，故認本案並不適宜
    給予緩刑宣告，併予指明。　 
據上論斷，應依刑事訴訟法第299條第1項前段，判決如主文。
本案經檢察官葉柏岳提起公訴，檢察官簡淑如到庭執行職務。
中　　華　　民　　國　　111 　年　　7 　　月　　27　　日
　　　　　　　　　刑事第二庭  審判長法　官  黃英豪
                                    法  官  蔡瑞紅
                                    法  官  黃夢萱 
以上正本證明與原本無異。
如不服本判決應於收受送達後20日內向本院提出上訴書狀，並應
敘述具體理由。其未敘述上訴理由者，應於上訴期間屆滿後20日
內向本院補提理由書(均須按他造當事人之人數附繕本)「切勿逕
送上級法院」。告訴人或被害人如對於本判決不服者，應具備理
由請求檢察官上訴，其上訴期間之計算係以檢察官收受判決正本
之日期為準。
辯護人依據刑事訴訟法第346條、公設辯護人條例第17條及律師
法第32 條第2項、第36條等規定之意旨，尚負有提供法律知識、
協助被告之義務（含得為被告之利益提起上訴，但不得與被告明
示之意思相反）。
因疫情而遲誤不變期間，得向法院聲請回復原狀。
中　　華　　民　　國　　111 　年　　7 　　月　　28　　日
                                    書記官  張亦翔 
附錄本判決論罪科刑之法條依據：
刑法第227條第1項
對於未滿十四歲之男女為性交者，處三年以上十年以下有期徒刑
。